臺灣高等法院交通事件裁定　　　　　　 96年度交抗字第216號
抗　告　人
即受處分人　榮民計程車業服務中心台北市分中心
代　表　人　甲○○
代　理　人　乙○○
上列抗告人因違反道路交通管理處罰條例案件，不服臺灣台北地
方法院，中華民國九十六年三月一日所為裁定（九十六年度交聲
字第一七三號），提起抗告，本院裁定如下：
    主  文
抗告駁回。
    理  由
一、按駕駛人駕駛汽車，應遵守道路交通標誌、標線、號誌之指
    示，道路交通安全規則第九十條前段定有明文。又「停止線
    」之交通標線，係用以指示行駛車輛停止之界限，車輛停止
    時，其前懸部分不得伸越該線；「圓形紅燈」之行車管制號
    誌係表示禁止通行，不得超越停止線或進入路口，道路交通
    標誌標線號誌設置規則第一百七十條第一項、第二百零六條
    第五款第一目，亦定有明文。次按汽車駕駛人，駕駛汽車不
    遵守道路交通標誌、標線、號誌之指示者，處新臺幣 (下同
    )九百元以上一千八百元以下罰鍰；汽車駕駛人之行為有下
    列情形之一，當場不能或不宜攔截製單舉發者，得對汽車所
    有人逕行舉發處罰：六、其他違規行為經以科學儀器取得證
    據資料者。前項逕行舉發，應記明車輛牌照號碼、車型等可
    資辨明之資料，查明汽車所有人姓名或名稱、住址後，製單
    舉發處罰之，民國九十四年十二月二十八日修正前之道路交
    通管理處罰條例第六十條第二項第三款、第七條之二第一項
    第六款、第二項分別定有明文。
二、原裁定意旨略以：抗告人即受處分人榮民計程車業服務中心
    台北市分中心所有之車號六Ｃ—０六九號營業一般小客車，
    於九十四年九月一日三時五十九分許，行經臺北市○○路、
    東興街口（東向西方向）時，有紅燈越線臨停之事實，為受
    處分人所不否認，且有採證照片一幀在卷可證（見原審卷第
    一八頁），足堪認定。而測速照相機之設置規範，內政部警
    政署已於九十二年十月二十一日訂頒「固定式測速照相及移
    動式測速照相之設置理念、原則、執勤要領及查核機制」，
    以作為交通執法之依據。對於汽車駕駛人超過停止線之違規
    行為，由執行交通稽查勤務之員警以目視方式測定再予攔停
    舉發，遠不及以科學儀器拍照取證更為客觀、精確，是以固
    定式照相設備所為測定、取證，自合於修正前道路交通管理
    處罰條例第七條之二第一項第六款所指「經以科學儀器取得
    證據資料，當場不能或不宜攔截製單舉發」之情形，前述二
    者可作為測速照相機設置、使用之法源依據，要無疑義。是
    受處分人紅燈越線臨停之違規行為，應堪認定。從而，原處
    分機關依修正前道路交通管理處罰條例第六十條第二項第三
    款規定，裁處受處分人罰鍰九百元整，並無違法或其他不當
    之情形，聲明異議意旨仍執前詞，指摘原處分違法，為無理
    由，應予駁回等語。
三、抗告意旨略以：該車行進至東興路口時，當日適逢颱風日，
    路面陰濕，因為反光根本看不見路面所繪之停止線，只能憑
    感覺在適當之地點停車，卻沒想到越過白線。這次造成違規
    事實純屬該感應式照相機之設置及感應不良云云。
四、經查：
  (一)抗告人就其所有之車號六Ｃ—０六九號營業一般小客車，於
    九十四年九月一日三時五十九分許，行經臺北市○○路、東
    興街口（東向西方向）時，有紅燈越線臨停之事實乙情，並
    不否認，合先敘明。
  (二)就採證照片觀之（見原審卷第一八頁），抗告人所有之營業
    一般小客車，後輪已經壓在停止線上，是該車超出停止線已
    有一段距離；況該停止線前之區域係屬於機車停等區，抗告
    人所屬之駕駛人既屬營業駕駛人員，更當知汽車亦不可在該
    機車停等區內臨停。是抗告人所有之營業一般小客車已明顯
    違規，抗告人所辯，不足採信。
  (三)綜上所述，本件抗告為無理由，應予駁回。
據上論結，應依道路交通案件處理辦法第二十六條，刑事訴訟法
第四百十二條，裁定如主文。
中　　華　　民　　國　　96　　年　　3 　　月　　30　　日
                  交通法庭審判長法　官  趙功恆
                              　法  官  孫惠琳
                              　法  官  陳憲裕
以上正本證明與原本無異。
不得再抗告。
                                書記官  劉育妃
中　　華　　民　　國　　96　　年　　4　　月　　　9  　日
